【裁判字號】    99,審聲,67
【裁判日期】    990805
【裁判案由】    停止執行
【裁判全文】
臺灣高雄地方法院民事裁定              99年度審聲字第67號
抗  告  人  豐和工程有限公司
法定代理人  甲○○
代  理  人  丙○○
相  對  人  光順營造有限公司
法定代理人  乙○○
代  理  人  陳魁元律師
上列當事人間聲請停止執行事件，抗告人對於民國99年7 月27日
本院所為之裁定，提起抗告，本院裁定如下：
    主  文
原裁定撤銷。
相對人之聲請駁回。
抗告費用新臺幣壹仟元由相對人負擔。
    理  由
一、抗告意旨略以：相對人係在本件執行名義成立後，自執行債
    務人處繼受執行標的物之占有，為本件執行名義效力所及，
    並非執行債務人以外之第三人，無權提起第三人異議之訴，
    又執行法院於民國99年6 月28日至執行標的物所在地高雄縣
    台27線六龜大橋為強制執行，當場解除債務人之占有，將執
    行標的物交予抗告人，並於同日上午11時50分執行完畢，因
    執行標的物結構龐大，拆解需嗣工程施作完畢始無安全疑慮
    ，故無法於執行當日完成拆解並由抗告人取回，執行法院於
    99年7 月16日再度至現場，係因抗告人現實取走執行標的物
    遇阻擾，故請求執行法院協助確定執行標的物及排除阻擋，
    並非執行程序尚未終結，另執行標的物拆解後零件眾多，數
    量未經清點，現置於河床上，適逢洪訊期間，執行標的物浸
    泡於河水中，有遭滅失及浸水毀損之虞，顯不適於停止執行
    ，原裁定准予停止執行，顯有違誤等語。
二、按原法院或審判長認抗告為有理由者，應撤銷或變更原裁定
    ，民事訴訟法第490 條第1 項定有明文。又債權人依動產擔
    保交易法第28條規定聲請執行法院強制取回買賣標的物，依
    同法第30條準用第17條第2 項及第3 項規定，債權人得依附
    條件買賣契約聲請執行法院逕對債務人或第三人強執執行，
    亦即，該取回之標的物不限於現尚在債務人占有中，亦不問
    第三人占有是否善意合法，執行法院均可對之逕行執行取交
    。再強制執行法第15條所定第三人異議之訴，以排除執行標
    的物之強制執行為目的，故同條所謂強制執行程序終結，係
    指對於執行標的物之強制執行程序終結而言（最高法院65年
    台上字第2920號判例參照）。另按有回復原狀之聲請，或提
    起再審之訴或異議之訴，或對於和解為繼續審判之請求，或
    提起宣告調解無效之訴、撤銷調解之訴，或對於許可強制執
    行之裁定提起抗告時，法院因必要情形或依聲請定相當並確
    實之擔保，得為停止強制執行之裁定，固為強制執行法第18
    條第2 項所規定。惟該條項所謂之必要情形，係由法院依自
    由裁量定之，而法院為此決定，應就回復原狀之聲請，或再
    審之訴，或異議之訴，或抗告，在法律上是否顯無理由，以
    及如不停止執行，將來是否難於回復執行前之狀態等各情形
    予以斟酌（最高法院69年度台抗字第577 號裁定參照）。
三、經查，抗告人以其於98年12月8 日與執行債務人恭鼎工程有
    限公司（下稱恭鼎公司）簽訂之附條件買賣合約書及經濟部
    動產擔保交易（附條件買賣）登記證明書為執行名義，聲請
    本院強制執行取回買賣標的物，由本院以99年度司執字第74
    711 號受理，並經司法事務官於99年6 月28日至執行標的物
    所在地高雄縣台27線六龜大橋，經執行債務人恭鼎公司委託
    現場工程師余政峰指出執行標的物後，由司法事務官當場解
    除債務人之占有，將執行標的物交予抗告人，並於同日上午
    11時50分執行完畢，業經本院依職權調取上開執行卷，核閱
    無誤，因本件執行名義係取回動產，屬物之交付請求權，於
    交付執行債權人占有後，執行程序即屬終結，雖因執行標的
    物結構龐大，拆解需費時日，故無法於執行當日完成拆解並
    由抗告人取回，然此無礙執行標的物業經執行法院取交抗告
    人占有之認定，又司法事務官雖於日後復至現場協助抗告人
    取回已拆解之零件，此與執行程序是否終結，誠屬二事，則
    本件執行程序業已終結，相對人聲請停止執行，顯無必要，
    原裁定准予停止執行，有顯然之錯誤，抗告人就此所為之指
    摘，核有理由，原裁定應予撤銷，並駁回相對人之聲請。
四、依民事訴訟法第490 條第1 項、第95條、第78條，裁定如主
    文。
中    華    民    國    99    年    8     月    5     日
                  民事第二庭法  官  秦慧君
正本係照原本作成。
如對本裁定抗告須於裁定送達後10日內向本院提出抗告狀，並繳
納裁判費新臺幣1,000元。
中    華    民    國    99    年    8     月    5     日
                                書記官  蔡佩珊

司法院資訊處製作；財團法人民間司法改革基金會備份。
